臺灣高等法院高雄分院刑事裁定
111年度抗字第332號
抗  告  人  
即  受刑人  王敏榮



上列抗告人因聲請定其應執行刑案件，不服臺灣橋頭地方法院中
華民國110年10月3日裁定(111年度聲字第1057號)，提起抗告，
本院裁定如下：
    主  文
抗告駁回。
    理  由
一、原裁定意旨略以：抗告人即受刑人王敏榮（下稱抗告人）因
    犯毒品危害防制條例共5罪，先後經判決確定如附表所示，
    審酌刑法第53條及第51條第6款規定，及所犯附表數罪之時
    間及性質，定執行刑為有期徒刑4年2月等旨。　　　　　　
二、抗告意旨以：法院於定執行刑應受外部界限及內部界限拘束
    ，並應遵守比例原則及公平正義原則，以刑法第56條連續犯
    廢除後為例，各法院就原為連續犯之案件改為數罪併罰定執
    行刑時，均給予受刑人極高之定執行刑優惠。抗告人所犯之
    罪均為自殘行為，所犯案件並無受害者，無害人之心，抗告
    人已深感悔悟，另有他案毒品危害防制條例案件經判處有期
    徒刑8年2月尚未合併，抗告人年事已高，為挽救抗告人破碎
    家庭，請求撤銷原裁定，給予更輕之執行刑（見本院卷第9
    至13頁）。
三、按數罪併罰之定應執行之刑，旨在綜合斟酌犯罪行為之不法
    與罪責程度，及對犯罪行為人施以矯正之必要性，而決定所
    犯數罪最終具體應實現之刑罰，以符罪責相當之要求。依刑
    法第51條第5款之規定，採限制加重原則，以宣告各刑中之
    最長期為下限，各刑合併之刑期為上限，但不得逾30年，資
    為量刑自由裁量權之外部界限，如前有定應執行刑裁定之內
    部界限，亦應受其限制。另按法院於酌定執行刑時，不得違
    反刑法第51條之規定，並應體察法律規範之目的，謹守法律
    內部性界限，以達刑罰經濟及恤刑之目的；法院依刑法第51
    條第5款定執行刑者，宜注意刑罰邊際效應隨刑期而遞減及
    行為人所生痛苦程度隨刑期而遞增之情形，並考量行為人復
    歸社會之可能性，妥適定執行刑。又執行刑之酌定，宜綜合
    考量行為人之人格及各罪間之關係。審酌各罪間之關係時，
    宜綜合考量數罪侵害法益之異同、對侵害法益之加重效應及
    時間、空間之密接程度，並考量行為人之人格與復歸社會之
    可能性外，不宜於定執行刑時重複評價。關於定應執行刑之
    量定，乃法院得依職權裁量之事項，苟以上開標準為基礎，
    於裁量時已妥為審酌而未逾越法律所規定之範圍，或濫用其
    權限，即不得任意指摘為違法或不當。
四、經查：抗告人所犯如附表所示毒品危害防制條例等5罪，其
    全部各刑合併之刑期總計為有期徒刑5年6月，為其外部界限
    即上限，其中最重宣告刑為有期徒刑3年2月，原審因而定應
    執行刑為有期徒刑4年2月，業已給予適當之恤刑優惠。本院
    另審酌附表編號4之罪係屬持有大量第一級毒品罪，附表其
    餘4罪則為病犯性質之施用第一級及第二級毒品罪，均屬侵
    害同一法益且與毒品有關之犯罪，並考量上開5罪之犯罪時
    間，刑罰邊際效應隨刑期而遞減，及行為人所生痛苦程度隨
    刑期而遞增，並綜合考量行為人之人格及各罪間之關係、行
    為人復歸社會之可能性，原審所定之上開執行刑，經核並未
    逾越刑法第51條第6款之規定，無違反自由裁量或濫用其職
    權可言，亦無違反前開原則而有濫用裁量權情事，自屬允當
    ，抗告意旨主張原審定執行刑過重，並無依據。另抗告意旨
    所主張身體、家庭及另有他案判刑待合併執行部分，尚與原
    審裁定合法妥適無涉。綜上，抗告意旨，指摘原裁定違法不
    當，為無理由，應予駁回。
據上論結，應依刑事訴訟法第412條，裁定如主文。
中　　華　　民　　國　　111 　年　　12　　月　　 1　　日
                  刑事第七庭    審判長法  官  李璧君
                                      法  官  石家禎
                                      法  官  李東柏
以上正本證明與原本無異。
如不服本裁定應於送達後5日內向本院提出再抗告狀。
中　　華　　民　　國　　111 　年　　12　　月　　1 　　日
　　　　　　　　　　　　　　　　　　　書記官  王紀芸　　
附表：
編號 罪名    宣告刑   犯罪日期          最後事實審          確定判決      法院、案號    判決日期 法院、案號   確定日期 1 毒品危害防制條例 有期徒刑4月，如易科罰金，以新臺幣1,000元折算1日。 106年11月10日1時30分為警採尿前回溯96小時內 臺灣新北地方法院107年度簡字第1654號 107年3月15日 同左 107年7月28日 2 毒品危害防制條例 有期徒刑10月。 107年1月28日 臺灣士林地方法院107年度審訴字第246號 107年7月31日 同左 107年9月3日 3 毒品危害防制條例 有期徒刑9月。 107年3月18日15時45分為警採尿回溯26小時內 臺灣新北地方法院107年度訴字第1203號 108年3月15日 同左 108年4月8日 4 毒品危害防制條例 有期徒刑3年2月。 107年6月8日起至107年6月9日為警查獲止 臺灣橋頭地方法院108年度訴緝字第4號 108年7月30日 同左 108年8月27日 5 毒品危害防制條例 有期徒刑5月，如易科罰金，以新臺幣1,000元折算1日。 107年6月8日(聲請書誤載為107年6月9日) 臺灣橋頭地方法院108年度訴緝字第4號 108年7月30日 同左 108年8月27日